臺灣宜蘭地方法院民事小額判決
111年度宜小字第84號
原      告  富邦產物保險股份有限公司

法定代理人  羅建明  
訴訟代理人  游庭豪  
被      告  李宏基（原名李瑋中）



上列當事人間因侵權行為損害賠償事件，經臺灣橋頭地方法院裁
定移送前來（110年度橋小字第1777號），本院於民國111年3月2
2日言詞辯論終結，判決如下：
    主 文
被告應給付原告新臺幣61,000元，及自民國111年2月26日起至清
償日止，按週年利率百分之5計算之利息。
訴訟費用新臺幣1,000元由被告負擔。 
本判決第一項得假執行。
    事實及理由
一、原告主張：被告所有普通重型機車（車牌號碼詳卷，下稱：
    「系爭機車」），投保原告之機車竊盜損失險，於民國（下
    同）101年10月28日於高雄市○○區○○路○○巷00○0號前遭竊後
    ，原告遂依約賠付保險金新臺幣（下同）61,000元予被告，
    其後原告於監理站網站查出系爭機車已尋獲，並由被告領回
    ，卻未通知原告，依民法第179條及保險契約之約定，請求
    被告負返還之責。並聲明：被告應給付原告61,000元，及自
    起訴狀繕本送達翌日起至清償日止，按週年利率百分之5計
    算之利息。
二、被告則以：伊保單在搬家後遺失，伊不清楚車子找到後要跟
    原告通知。並聲明：原告之訴駁回。
三、經查，原告主張之上開事實，業據其提出與所述相符之公路
    監理資料有償利用服務網-機車車籍查詢、理算簽結作業、
    汽（機）車竊盜險理賠申請書、高雄市政府警察局車輛協尋
    電腦輸入單、汽（機）車各項異動登記書、同意書、汽車險
    賠款暨電匯同意書、富邦產物真安心機車竊盜損失保險保單
    條款等件影本為證（見臺灣橋頭地方法院橋頭簡易庭110年
    度橋小字第1777號卷第12至40頁），並為被告所不爭執（見
    本案卷第25頁），故應堪信為真實。
四、依前述富邦產物真安心機車竊盜損失保險保單條款第十九條
    第二項返還之義務約定，被保險機車於賠付後經尋獲者，被
    保險人應於知悉後七日內返還原領之賠償金額，故此時被告
    受領之賠付金額，即屬無法律上之原因受利益，致原告受有
    損害，從而，原告依民法第179條及保險契約法律關係，請
    求被告應給付原告61,000元及自起訴狀繕本送達翌日即111
    年2月26日（見本案卷第17頁送達證書）起至清償日止，按
    週年利率百分之5計算之利息，為有理由，應予准許。
五、本件係就民事訴訟法第436條之8適用小額訴訟程序所為被告
    敗訴之判決，依同法第436條之20規定，應依職權宣告假執
    行，並確定本件訴訟費用額為1,000元。
六、訴訟費用負擔之依據：民事訴訟法第78條。
中　　華　　民　　國　　111 　年　　3 　　月　　31　　日
                  宜蘭簡易庭  法  官      伍偉華
以上正本係照原本作成。
如對本判決上訴，須於判決送達後二十日之不變期間內，向本院
提出上訴狀（應附繕本）。
如委任律師提起上訴者，應一併繳納上訴審裁判費。
中　　華　　民　　國　　111 　年　　3 　　月　　31　　日
                              書記官      葉宜玲